臺灣臺北地方法院民事裁定
111年度抗字第443號
抗  告  人  姚智堯  
相  對  人  和運租車股份有限公司

法定代理人  劉源森  


上列當事人間聲請本票裁定事件，抗告人對於民國111年8月9日
本院司法事務官所為111年度司票字第10982號裁定提起抗告，本
院裁定如下：
    主  文
抗告駁回。
抗告程序費用新臺幣壹仟元由抗告人負擔。
    理  由
一、按執票人向本票發票人行使追索權時，得聲請法院裁定後強
    制執行；在票據上簽名者，依票上所載文義負責；票據上之
    簽名，得以蓋章代之，票據法第123條、第5條第1項、第6條
    分別定有明文。又本票執票人依上開規定，聲請法院裁定許
    可對發票人強制執行，係屬非訟事件程序，法院僅就形式上
    審查得否准許強制執行，此項裁定並無確定實體上法律關係
    存否之效力，如發票人就票據債務之存否有爭執時，應由發
    票人提起確認之訴，以資解決（最高法院56年度台抗字第71
    4號、57年度台抗字第76號裁定意旨參照）。
二、相對人於原審聲請意旨略以：伊執有抗告人及原審相對人謝
    沛妤、鄭麗卿於民國107年7月18日簽發之本票1紙（下稱系
    爭本票），票面金額新臺幣（下同）70萬8,000元，付款地
    為相對人總公司所在地，利息按週年利率20%計算，免除作
    成拒絕證書，到期日111年5月27日，詎於到期後提示僅部分
    兌現，尚餘58萬2,065元未獲付款，為此提出系爭本票，聲
    請裁定就系爭本票未獲付款之58萬2,065元及依週年利率16%
    計算之利息准許強制執行等語。經原審裁定准許就上開金額
    及自111年5月28日起均至清償日止，按週年利率16%計算之
    利息為強制執行。
三、抗告意旨略以：伊係受拐騙駕照去租賃車輛，伊從未使用過
    該車輛，係第三人謝奕辰使用該車輛發生車禍，導致須給付
    相對人58萬2,065元，然謝奕辰卻拒絕付款，全部推給伊及
    謝沛妤、鄭麗卿，本件應由謝奕辰負全責等語。
四、經查，相對人依票據法第123條規定聲請裁定許可強制執行
    ，業據其提出與所述相符之系爭本票為證，而抗告人既於系
    爭本票上簽名及蓋章，揆諸上開法文，自應依票上所載文義
    負責，原審依形式上審查予以准許，並無違誤。抗告人雖主
    張車禍係由謝奕辰造成，應由其負全責云云，無論屬實與否
    ，核屬實體法上權利義務關係存否之爭執，尚非本件非訟程
    序所得審究，應由抗告人另行提起訴訟，以資解決。抗告意
    旨指摘原裁定不當，為無理由，應予駁回。又抗告人所提抗
    告既無理由，自無民事訴訟法第56條第1項第1款規定之適用
    （最高法院93年度台上字第62號判決意旨參照），爰不列謝
    沛妤、鄭麗卿為視同抗告人，附此敘明。
五、據上論結，本件抗告為無理由，依非訟事件法第46條、第21
    條第2項、第24條第1項，民事訴訟法第495條之1第1項、第4
    49條第1項、第78條，裁定如主文。
中　　華　　民　　國　　111 　年　　9 　　月　　29　　日
                  民事第六庭  審判長法　官　許純芳
　　　　　　　　　
　　　　　　　　　　　　　　　　　　法　官　陳智暉
　　　　　　　　　
　　　　　　　　　　　　　　　　　　法　官　許柏彥
以上正本係照原本作成。
本裁定不得抗告。
中　　華　　民　　國　　111 　年　　9 　　月　　30　　日
                                    書記官  蔡庭復